# 请教陈老师，企业自有房租的首次装修费用单独确认固定资产还是计入长期待摊

提问人：章鱼二喜 时间：2018-01-03 15:54:53
请教陈老师，企业自有房租的首次装修费用单独确认固定资产还是计入长期待摊 最近在看瑞华研究2010~2016汇编，其中问题1-1-20 （自购房屋首次装修费用的处理） 公司应把自有或融资租入房产的装修和改良支出确认为一项单独的固定资产，即“固定资产装修”（或其他类似名称），单独在其自己的使用寿命内计提折旧 请问陈老师就装修费用这块，是否需要考虑可出售性，一般意义上我们理解的固定资产可单独出售，但装修是附属于房屋之上，不可单独出售的部分，为什么不能计入长期待摊费用呢？

回答人：chenyiwei
经营租赁租入的房屋装修费计入长期待摊费用；自有或融资租入的房屋的装修费确认为固定资产。这种做法一方面是由于装修确实满足单独确认为固定资产的条件，另一方面也是基于习惯做法。